【裁判字號】    89,易,595
【裁判日期】    891114
【裁判案由】    竊盜等
【裁判全文】
台灣苗栗地方法院刑事判決                          八十九年度易字第五九五號
    公  訴  人  臺灣苗栗地方法院檢察署檢察官
    被      告  甲○○
右列被告因竊盜等案件，經檢察官提起公訴（八十九年度偵字第一四二一號），本院
判決如左：
    主  文
甲○○收受贓物，累犯，處有期徒刑伍月，如易科罰金以參佰元折算壹日。
    事  實
一、甲○○前於民國八十七年間，因犯竊盜罪，為台灣苗栗地方法院判處有期徒刑四
    月確定，於八十七年九月二十七日在監執行完畢，不知警惕。知悉車號ＮＵ─０
    三三五號，引擎號碼Ｃ２ＪＬ７─１７Ｐ１０４７２２號之自用小客車，係乙○○（已結）竊得之贓物（該車係丙○○所有，於八十九年四月一日下午五時許，
    在台中縣大甲鎮○○里○○路三十三號前為乙○○所竊取），竟基於收受贓物之
    犯意，於八十九年四月九日下午約五時三十分許，在苗栗縣通霄鎮○○里○鄰○○路三三四巷五十三號乙○○住處旁之後山，向其借用該自用小客車，乙○○乃
    將該車及機車鑰匙一支交甲○○收受使用。迨同日晚上十時三十分許，甲○○駕
    駛該車，行經苗栗縣苑裡鎮中苗六線與台一線省道之路口時，為警查獲而悉上情
    。並扣得乙○○所有供其竊盜所用之機車鑰匙一支。
二、案經苗栗縣警察局移送臺灣苗栗地方法院檢察署檢察官偵查起訴。
    理  由
一、訊據被告甲○○坦承有於上開時地向乙○○借用收受該車等情不諱，核與乙○○
    供述之情節相符。惟被告矢口否認有何收受贓物之犯行，辯稱：乙○○曾告訴伊
    該車係其母買的中古車，伊不知該車係來源不明之贓物云云。經查：
    （一）前開車號ＮＵ─０三三五號，引擎號碼Ｃ２ＪＬ７─１７Ｐ１０４７２２
          號之自用小客車，係丙○○所有，於八十九年四月一日下午五時許，在台
          中縣大甲鎮○○里○○路三十三號前為乙○○所竊取，業據丙○○、楊金
          春陳（供）述在卷，並有贓物認領保管收據及車輛竊盜、車牌失竊資料個
          別查詢報表─查詢車輛認可資料各一份在卷可憑，足見該車確係他人失竊
          之贓物。
    （二）將車交被告收受之乙○○在警訊及本院審理時均供稱：交付時有告知被告
          該車為其所竊取（見偵卷第八頁、本院八十九年七月二十七日筆錄），且
          乙○○在警、偵訊時復供稱：被告知伊及伊家裡並無自用小客車（見偵卷
          第九頁反面、第四十四頁）。而被告自承與乙○○係國小同學，雙方並無
          恩怨（見本院八十九年十一月一日筆錄），衡情，乙○○應不致隨意誣指
          被告。況被告自承向乙○○借用該車時，乙○○係交付其一支機車鑰匙（
          見偵卷第五頁、本院八十九年十一月一日筆錄），參諸乙○○在檢察官偵
          訊時供稱：交付被告的鑰匙與該車鑰匙孔不符，須強力扭動才可起動（見
          偵卷第四十四頁）等情以觀，被告於借用該車時，對該車為贓物應有所認
          識，所辯不知是贓物云云，應係卸責之詞，不足採信。本件事證明確，被
          告犯行應堪認定。
二、核被告甲○○收受贓物所為，係犯刑法第三百四十九條第一項之收受贓物罪。查
    被告前於八十七年間，因犯竊盜罪，為台灣苗栗地方法院判處有期徒刑四月確定
    ，於八十七年九月二十七日在監執行完畢，有台灣苗栗地方法院檢察署刑案資料
    查註紀錄表及台灣高等法院被告全國前案紀錄表各一份在卷可憑，其在有期徒刑
    之執行完畢後五年以內，再犯有期徒刑以上之本罪，為累犯，應依刑法第四十七
    條之規定加重其刑。爰審酌被告之上開素行、本件犯罪之手段、所生危害及犯後
    否認犯行之態度等一切情狀，量處如主文所示之刑，並諭知易科罰金之折算標準
    。至扣案之機車鑰匙一支，係被告向乙○○借用贓車時，乙○○所交付，非被告
    所有，亦非供其犯罪所用之物，與刑法第三十八條第一項第二款沒收之要件不符
    ，不另為沒收之諭知，附此敘明。
據上論斷，應依刑事訴訟法第二百九十九條第一項前段、刑法第三百四十九條第一項
、第四十七條、第四十一條、罰金罰鍰提高標準條例第一條前段、第二條，判決如主
文。
本案經檢察官黃智勇到庭執行職務。
中      華      民      國      八十九      年    十一    月     十四   日
                                      臺灣苗栗地方法院刑事庭
                                          法  官  劉  興  浪
右正本證明與原本無異。
如不服本判決，應於判決送達後十日內向本院提出上訴狀（須附繕本），上訴於臺灣
高等法院台中分院。
                                          書記官  陳  建  分
中      華      民      國  八十九      年    十一    月     十四   日
參考法條
刑法第三百四十九條第一項：
收受贓物者，處三年以下有期徒刑、拘役或五百元以下罰金。


司法院資訊處製作；財團法人民間司法改革基金會備份。
